臺灣新竹地方法院刑事判決　　　　　　　 99年度易字第292號
公　訴　人　臺灣新竹地方法院檢察署檢察官
被　　　告　楊富翔
上列被告因竊盜案件，經檢察官提起公訴（99年度偵緝字第491
號、492 號、493 號），本院判決如下：
    主  文
楊富翔所犯如附表各編號所示之罪，均累犯，各處如附表各編號
宣告刑欄所示之刑。應執行有期徒刑貳年伍月。
    事  實
一、楊富翔前曾(1)於民國95年2 月間，因竊盜案件，經本院於95
    年3 月17日，以95年度竹簡字第250 號判決，判處有期徒刑
    6 月，嗣於95年4 月17日確定；(2)又於95年6 月間，因偽造
    文書案件，經本院於95年10月2 日，以95年度竹簡字第743
    號判決，判處有期徒刑4 月，嗣於95年11月6 日確定；上開
    (1)(2)案件經本院於95年12月19日，以95年度聲字第1449號裁
    定，經定應執行刑為有期徒刑9 月確定。(3)又於95年9 月間
    ，因竊盜案件，經本院於95年10月31日，以95年度竹簡字第
    1144號判決，判處有期徒刑4 月，嗣於95年11月20日確定。
    復因減刑實施，上開(3)案件經本院於96年7 月16日，以96年
    度聲減字第101 號裁定，減為有期徒刑2 月確定後，再與上
    開(1)(2)案件接續執行，於95年7 月26日入監執行，並於96年
    6 月22日縮刑期滿，而於96年7 月16日執行完畢出監。
二、詎楊富翔猶不知悔改，竟意圖為自己不法之所有，先後於如
    附表各編號所示之時間、地點，以各該手法，分別竊取李宜
    庭、陳勇戎、陳星宇、林穎卉、陳玉萱等人所有如附表各該
    編號所示之物（各次竊盜詳如附表各編號所示）。
三、案經新竹縣政府警察局竹北分局及新竹市警察局第二分局報
    告臺灣新竹地方法院檢察署檢察官偵查起訴。
    理  由
壹、證據能力部分：
一、本件被告楊富翔之供述，被告未主張係以不正方法取得或筆
    錄記載與實際所述不符合之情形而無證據能力，足認被告警
    詢、偵查中之供述，均屬出於自由意識之陳述，無何任意性
    之瑕疵可指，應具有證據能力。
二、次按被告以外之人於審判外之陳述，雖不符前四條之規定，
    而經當事人於審判程序同意作為證據，法院審酌該言詞陳述
    或書面陳述作成時之情況，認為適當者，亦得為證據；又當
    事人、代理人或辯護人於法院調查證據時，知有第159 條第
    1 項不得為證據之情形，而未於言詞辯論終結前聲明異議者
    ，視為有前項之同意，刑事訴訟法第159 條之5第1項、第2
    項分別定有明文。查本件被告以外之供述證據及卷內以其記
    載為內容之文書證據，雖屬被告以外之人於審判外之言詞陳
    述，惟被告未於本院言詞辯論終結前就相關證據無證據能力
    ，聲明異議，依上開規定，即視為同意於審判程序作為證據
    ，復經本院審酌陳述作成時之情況，認為適當，而認得作為
    本件之證據。
三、非供述證據部分，被告未於本院言詞辯論終結前表示無證據
    能力，復查其取得過程亦無何明顯瑕疵，而應可作為本件之
    證據。
貳、本院認定犯罪事實所根據的證據及理由：
一、上開犯罪事實，業據被告楊富翔於本院審理時均坦承不諱（
    見本院易字卷第104 頁反面、105 頁），復經證人即被害人
    （下稱被害人）李宜庭、王黃池、陳勇戎、陳星宇、林穎卉
    、陳玉萱及證人張嘉綸於警詢、偵訊中證述明確（見偵字第
    6807號卷第8 至10頁、偵字第2287號卷第3 至10、30至32、
    37 至39 、48至50，偵字第5703號卷第3 至6 頁，偵緝字第
    49 1 號 卷第15至17頁），並有（被害人李宜庭）新竹縣政
    府警察局98年8 月6 日竹縣警鑑字第0980021188號函檢送內
    政部警政署刑事警察局98年7 月31日刑紋字第0980103503號
    鑑驗書影本1 份、（被害人李宜庭）新竹縣政府警察局竹北
    分局採證照片12張、（被害人陳勇戎）失竊照片6 張、被告
    楊富翔與證人張嘉綸之租賃契約監視器翻拍照片6 張、（被
    害人陳玉萱）新竹市警察局第二分局刑案現場勘察報告、（
    被害人陳玉萱）新竹市警察局99年5 月20日竹市警鑑字第09
    9001 7142 號函檢送刑事案件證物採驗紀錄表及內政部警政
    署刑事警察局99年5 月13日刑紋字第0990057980號鑑定書、
    （被害人林穎卉、陳玉萱）新竹市警察局第二分局東門派出
    所刑案相片4 張、（被害人陳玉萱）照片27張等附卷可佐（
    見偵字第6807號卷第11至20頁，偵字第2287號卷第11至13、
    18 至19 頁、41至43，偵字第5703號卷第7 至16頁、19頁）
    。綜上所述，足認被告自白核與事實相符而堪採信，被告前
    揭竊盜、加重竊盜等犯行，事證均已臻明確，其所為前揭犯
    行均洵堪認定，應分別予以依法論科。
二、公訴意旨固主張被告就附表編號1 所為犯行，係以不詳工具
    破壞1 樓門鎖後，進入屋內行竊，而認被告所為係犯刑法第
    321 條第1 項第2 款之加重竊盜罪嫌（起訴書所載為刑法第
    321 條第1 項第3 款，業經公訴人當庭變更起訴法條為刑法
    第321 條第1 項第2 款）。訊據被告堅詞否認有何破壞1 樓
    門鎖之舉，辯稱：伊當時係從後門進入，並未破壞門鎖，伊
    進去的時候並未看到後門門鎖有被破壞的痕跡等語。經查：
    被害人李庭宜於警詢已證稱：我98年6 月中旬準備搬離，所
    以該屋平時沒有人在住，在98年6 月30日早上8 時許也有發
    生屋內1 樓冷氣、大型機具及2 樓冷氣遭竊之情事（見偵字
    第6807號卷第9 頁），於偵訊時證稱：我們家從去年6 月10
    幾號開始搬去外面住一陣子，6 月底我有去竹北派出所報案
    ，那次沒有做正式的筆錄，當時我就已經發現1 、2 樓的東
    西不見，我剛剛陳述的那些遭竊物品都是我6 、7 月回去的
    時候發現不見的，後來7 月21日我又去做了第2 次報案，這
    次才有正式筆錄，家裡的後門門鎖整個被破壞等語（見偵字
    第2287號卷第48頁反面），是依被害人李宜庭所述，其前揭
    遭竊之住處既於98年6 月間已時常無人居住，且尚有其餘物
    品遭竊，且被告亦供稱案發當時後門門鎖並無遭破壞之情況
    等語在卷，則被害人住處門鎖遭破壞部分，是否有可能係其
    他竊賊所為或因其他因素所致實非無疑，尚難僅憑被告確曾
    進入該處，遽認其有何破壞門鎖之舉，復觀卷內證據資料，
    亦查無其他積極證據足認被告就此部分有何破壞門鎖之行為
    ，自應為有利於被告之認定，從而本件尚難認定被告有何毀
    越門扇或安全設備之加重條件，公訴意旨認被告係犯刑法第
    321 條第1 項第2 款之加重竊盜罪嫌，容有誤會，附此敘明
    。
參、論罪科刑：
一、查被告楊富翔於行為後，刑法第321 條於100 年1 月10日修
    正，於同年1 月26日公布，並自同年1 月28日施行，修正前
    之法定刑原為「6 月以上、5 年以下有期徒刑」，修正後變
    更為「6 月以上、5 年以下有期徒刑，得併科新臺幣10萬元
    以下罰金」；另修正前該條第1 項第1 款原規定「一、於夜
    間侵入住宅或有人居住之建築物、船艦或隱匿其內而犯之者
    」，於修正後變更為「一、侵入住宅或有人居住之建築物、
    船艦或隱匿其內而犯之者」，是上揭條文修正，法定本刑增
    訂罰金刑，且第1 款將「於夜間侵入」之時間要素刪除，即
    不論何時侵入住宅竊盜，均為加重竊盜類型，涉及科刑規範
    變更，自有新舊法比較之必要。本件被告所為附表編號4 、
    5 所示犯行，經比較新舊法後，適用新法並未較有利於被告
    ，是依刑法第2 條第1 項前段規定，應適用被告行為時即修
    正前之刑法第321 條予以論處。
二、按刑法第321 條第1 項第2 款所謂安全設備，指依社會通常
    觀念足認有防盜之設備而言，最高法院25年度上字第4168號
    判例意旨可供參考。而住宅之窗戶其有防盜之作用，是屬安
    全設備甚明。核被告就附表編號1 至3 所示部分，均係犯刑
    法第320 條第1 項之竊盜罪，就附表編號4 、5 部分，均係
    犯刑法第321 條第1 項第2 款之踰越安全設備竊盜罪。
三、公訴人就被告附表編號1 所示部分，認係構成刑法第321 條
    第1 項第2 款之加重竊盜罪，乃有誤會，已如上述，惟其起
    訴之社會基本事實同一，本院自得予以審理並逕行變更起訴
    法條。
四、被告所為如附表各編號所示之竊盜犯行，犯意各別，行為互
    殊，且時間、地點不同，各次竊盜之被害人亦不相同，應予
    分論併罰。
五、被告前曾(1)於95年2 月間，因竊盜案件，經本院於95年3 月
    17日，以95年度竹簡字第250 號判決，判處有期徒刑6 月，
    嗣於95年4 月17日確定；(2)又於95年6 月間，因偽造文書案
    件，經本院於95年10月2 日，以95年度竹簡字第743 號判決
    ，判處有期徒刑4 月，嗣於95年11月6 日確定；上開(1)(2)案
    件經本院於95年12月19日，以95年度聲字第1449號裁定，經
    定應執行刑為有期徒刑9 月確定。(3)又於95年9 月間，因竊
    盜案件，經本院於95年10月31日，以95年度竹簡字第1144
    號判決，判處有期徒刑4 月，嗣於95年11月20日確定。復因
    減刑實施，上開(3)案件經本院於96年7 月16日，以96年度聲
    減字第101 號裁定，減為有期徒刑2 月確定後，再與上開(1)
    (2)案件接續執行，於95年7 月26日入監執行，並於96年6 月
    22日縮刑期滿，而於96年7 月16日執行完畢出監等情，有臺
    灣高等法院被告前案紀錄表1 份在卷足參，其於受有期徒刑
    之執行完畢後，5 年以內故意再犯本件有期徒刑以上之罪，
    均為累犯，應依刑法第47條第1 項之規定，分別加重其刑。
六、爰審酌被告前已有竊盜、偽造文書及詐欺等前科紀錄，有臺
    灣高等法院被告前案紀錄表附卷可查，竟仍不思悛悔，不循
    正途謀財，而思不勞而獲，竊取他人所有之財物，不尊重他
    人之財產權，且進入他人住處行竊，對於被害人之住宅安寧
    危害非微，造成被害人內心之恐懼，並衡酌其所竊取如附表
    各編號所示之財物價值、造成被害人之損害程度，及所使用
    之手段、方法等犯罪情節，高中肄業之智識程度，就附表編
    號2 至5 部分始終坦認犯行，就附表編號1 部分於本院審理
    時終能坦承之犯後態度等一切情狀，分別量處如主文所示之
    刑，併定其應執行刑，以示懲儆。
據上論斷，應依刑事訴訟法第299 條第1 項前段、第300 條，刑
法第2 條第1 項前段、第320 條第1 項、第47條第1 項、第51條
第5 款、修正前刑法第321 條第1 項第2 款，刑法施行法第1 條
之1 第1 項、第2 項前段，判決如主文。
本案經檢察官邱宇謙到庭執行職務。
中    華    民    國  100     年    12    月    30    日
                  刑事第一庭    審判長法  官 陳健順
                                      法  官 楊惠芬
                                      法  官 林哲瑜
以上正本證明與原本無異。
如不服本判決應於收受本判決後10日內向本院提出上訴書狀，上
訴書狀應敘述具體理由。上訴書狀未敘述上訴理由者，應於上訴
期間屆滿後20日內補提理由書狀於本院( 均須按他造當事人之人
數附繕本 )「切勿逕送上級法院」。
中    華    民    國   100    年    12    月    30    日
                                      書記官 鍾佩芳
附錄本案論罪科刑法條全文：
中華民國修正前刑法第320 條規定：
意圖為自己或第三人不法之所有，而竊取他人之動產者，為竊盜
罪，處五年以下有期徒刑、拘役或五百元以下罰金。
意圖為自己或第三人不法之利益，而竊佔他人之不動產者，依前
項之規定處斷。
前二項之未遂犯罰之。
中華民國修正前刑法第321 條規定：
犯竊盜罪而有左列情形之一者，處6 月以上、5 年以下有期徒刑
：
一、於夜間侵入住宅或有人居住之建築物、船艦或隱匿其內而犯
    之者。
二、毀越門扇、牆垣或其他安全設備而犯之者。
三、攜帶兇器而犯之者。
四、結夥三人以上而犯之者。
五、乘火災、水災或其他災害之際而犯之者。
六、在車站或埠頭而犯之者。
前項之未遂犯罰之。
附表：
┌──┬────┬─────┬───┬───────┬─────────┐
│編號│犯罪時間│犯罪地點  │被害人│   犯罪手法   │     宣 告 刑     │
├──┼────┼─────┼───┼───────┼─────────┤
│ 1  │98年7 月│新竹縣竹北│李宜庭│徒手開啟李宜庭│楊富翔犯竊盜罪，累│
│    │21日前之│市○○街  │      │位於左列地址住│犯，處有期徒刑玖月│
│    │7 月間某│234號     │      │處後門進入（侵│。                │
│    │日之日間│          │      │入住居部分未據│                  │
│    │某時    │          │      │告訴），再徒手│                  │
│    │        │          │      │竊取微波爐、電│                  │
│    │        │          │      │磁爐各2 臺、電│                  │
│    │        │          │      │視機1 臺、冰箱│                  │
│    │        │          │      │1臺 、冷氣機1 │                  │
│    │        │          │      │臺得手後旋即離│                  │
│    │        │          │      │去。          │                  │
├──┼────┼─────┼───┼───────┼─────────┤
│ 2  │99年2 月│新竹市民權│陳勇戎│徒手開啟未上鎖│楊富翔犯竊盜罪，累│
│    │10日上午│路33號3 樓│      │之房門後進入（│犯，處有期徒刑柒月│
│    │某時    │A2室      │      │侵入住居部分未│。                │
│    │        │          │      │據告訴），竊取│                  │
│    │        │          │      │廠牌為NIKO N之│                  │
│    │        │          │      │單眼相機1 臺（│                  │
│    │        │          │      │含電池1 顆及座│                  │
│    │        │          │      │充）、相機鏡頭│                  │
│    │        │          │      │1個 、Ricoh 牌│                  │
│    │        │          │      │相機1 臺（含座│                  │
│    │        │          │      │充、2 顆電池）│                  │
│    │        │          │      │、相機包2 個（│                  │
│    │        │          │      │財物價值約新臺│                  │
│    │        │          │      │幣（下同）3 萬│                  │
│    │        │          │      │3900元），得手│                  │
│    │        │          │      │後旋即離去。  │                  │
├──┼────┼─────┼───┼───────┼─────────┤
│ 3  │99年2 月│新竹市民權│陳星宇│徒手開啟未上鎖│楊富翔犯竊盜罪，累│
│    │10日上午│路31號2 樓│      │之房門後進入（│犯，處有期徒刑捌月│
│    │某時    │B3室      │      │侵入住居部分未│。                │
│    │        │          │      │據告訴），竊取│                  │
│    │        │          │      │廠牌為蘋果牌之│                  │
│    │        │          │      │手提電腦1 臺、│                  │
│    │        │          │      │桌上型電腦1 臺│                  │
│    │        │          │      │（含主機、螢幕│                  │
│    │        │          │      │、滑鼠）（財物│                  │
│    │        │          │      │價值約10萬元）│                  │
│    │        │          │      │，得手後旋即離│                  │
│    │        │          │      │去。          │                  │
├──┼────┼─────┼───┼───────┼─────────┤
│ 4  │99年4 月│新竹市民權│林穎卉│徒手攀越林穎卉│楊富翔犯踰越安全設│
│    │14日10時│路33號3 樓│      │位於左址住處之│備竊盜罪，累犯，處│
│    │許後之上│B4室      │      │氣窗進入屋內後│有期徒刑拾月。    │
│    │午某時許│          │      │（侵入住居部分│                  │
│    │        │          │      │未據告訴），竊│                  │
│    │        │          │      │取廠牌為HP之手│                  │
│    │        │          │      │提電腦1 臺（價│                  │
│    │        │          │      │值約2 至3 萬元│                  │
│    │        │          │      │），得手後旋即│                  │
│    │        │          │      │離去。        │                  │
├──┼────┼─────┼───┼───────┼─────────┤
│ 5  │99年4 月│新竹市民權│陳玉萱│徒手攀越陳玉萱│楊富翔犯踰越安全設│
│    │14日8 時│路33號3 樓│      │位於左址住處之│備竊盜罪，累犯，處│
│    │10分許後│B3室      │      │氣窗進入屋內後│有期徒刑拾月。    │
│    │之上午某│          │      │（侵入住居部分│                  │
│    │時許    │          │      │未據告訴），竊│                  │
│    │        │          │      │取行動電話1 支│                  │
│    │        │          │      │、無限網路卡及│                  │
│    │        │          │      │廠牌為ACER之手│                  │
│    │        │          │      │提電腦1 臺（價│                  │
│    │        │          │      │值約2 萬元），│                  │
│    │        │          │      │得手後旋即離去│                  │
│    │        │          │      │。            │                  │
└──┴────┴─────┴───┴───────┴─────────┘